【裁判字號】    95,勞抗,1
【裁判日期】    950816
【裁判案由】    裁定准予強制執行
【裁判全文】
臺灣高等法院臺南分院民事裁定  95年度勞抗字第1號
抗  告  人  王文良即良益工業社
相  對  人  甲○○
上列當事人間聲請准予強制執行事件，對於民國95年5月26日臺
灣臺南地方法院（95年度勞執字第5號）所為裁定，提起抗告，
本院裁如下：
    主  文
原裁定准予強制執行金額超過新台幣壹萬元部分廢棄。
抗告程序費用新台幣壹仟元由相對人負擔。
    理  由
一、本件相對人聲請意旨略以：兩造有關職業災害補償爭議，經
    相對人向財團法人台南勞資事務基金會申請勞資爭議調解，
    於95年3月8日於協調會上達成結論，即抗告人應分別於95年
    3月25日、95年4月25日前各給付相對人新台幣（下同）40,0
    00元，匯入相對人帳戶，共計80,000元，相對人及抗告人均
    已在協調會紀錄上簽名，惟相對人迄未履行其中1萬元付款
    義務，為此聲請裁定准許強制執行等語。
二、抗告意旨略以：協調會上有協議應扣除慰問金及醫療費用共
    1萬元，因之，只需給付抗告人7萬元，已匯給相對人7萬元
    。原法院裁定准予強制執行8萬元顯有錯誤云云。
三、按勞資爭議調解委員會之調解方案，經爭議當事人雙方同意
    在調解紀錄簽名者，調解為成立；勞資爭議經調解成立或仲
    裁者，當事人之一方不履行其義務時，他方當事人得向該管
    法院聲請裁定強制執行，勞資爭議處理法第17條、第37條第
    1項前段定有明文。經查：相對人與抗告人間勞資爭議於95
    年3月8日經財團法人台南勞資事務基金會調解達成結論，即
    抗告人應分別於95年3月25日、95年4月25日前各給付相對人
    40,000元，匯入相對人帳戶，共計80,000元，相對人及抗告
    人均已在協調會紀錄上簽名，有財團法人台南勞資事務基金
    會勞資爭議協調記錄為憑，抗告人稱協調會上有協議應扣除
    慰問金及醫療費用共1萬元，然觀諸協調會記錄固有上開記
    載，惟結論係抗告人應分別於95年3月25日、95年4月25日前
    各給付相對人40,000元予相對人，做成結論之前並無討論抗
    告人原應給付之總金額，顯然在做成結論之前，已考慮應扣
    除抗告人先前已付之慰問金及醫療費用共1萬元，是抗告人
    仍應給付相對人8萬元，抗告人辯稱僅應再給付相對人7萬元
    為不足採。而抗告人於95年3月27日匯款4萬元及同年4月26
    日匯款3萬元予相對人，僅餘1萬元未付，並為兩造所是認，
    是相對人所得請求強制執行之金額僅為1萬元。相對人於原
    法院聲請裁定准予強制執行狀亦載明訴訟標的金額為1萬元
    ，有該狀可稽。乃原法院未察，逕予裁定准予強制執行之金
    額為8萬元即有違誤。抗告人抗告理由雖非全然可採，然原
    裁定既有可議，自應將原裁定超過應准許部分廢棄。
四、據上論結，本件抗告為有理由，應依非訟事件法第8條第2項
    、第28條，民事訴訟法第492條、第78條、裁定如主文。
中    華    民    國    95    年    8     月    16    日
                  民事第四庭    審判長法  官  王惠一
                                      法  官  林永茂
                                      法  官  蘇重信
上為正本係照原本作成。
不得抗告。
中    華    民    國    95    年    8     月    16    日
                                      書記官  黃文生
                                                  Ｊ


司法院資訊處製作；財團法人民間司法改革基金會備份。
